# 需要单独设置“其他综合收益”科目吗？

提问人：qiaoyf 时间：2014-06-14 06:56:12
目前，其他综合收益均在资本公积科目中核算，而修订后的第 30 号准则要求单独披露其他综合收益，那是否需要单独设置“其他综合收益”科目？

回答人：chenyiwei
个人认为有必要。现在股东权益的分类过于偏重法律上的要求，对会计角度的分类考虑不足。其实股东权益的分类和科目设置还是需要结合优先股和其他创新金融工具的引入作一通盘考虑的，需要考虑如何清晰地反映出不同类别的权益持有人所占有的权益份额。